臺灣高等法院臺中分院刑事判決　　94年度重上更(三)字第17號
上　訴　人
即　被　告　壬○○
指定辯護人　本院公設辯護人　甲○○
上列上訴人因違反槍砲彈藥刀械管制條例等案件，不服臺灣臺中
地方法院88年度訴字第2483號中華民國89年12月19日第一審判決
（起訴案號：臺灣臺中地方法院檢察署88年度偵字第20538、207
36、21254、22870號），提起上訴，經判決後，由最高法院第三
次發回更審，本院判決如下：
    主  文
原判決關於壬○○未經許可，持有可發射子彈具有殺傷力之槍枝
部分暨其執行刑部分均撤銷。
壬○○被訴持有槍彈部分免訴。
    理  由
一、公訴意旨略以：上訴人即被告（下稱被告）壬○○擅自聚合
    不良組織，並為首從事暴力恐嚇取財等行為，並以臺中市○○路○段五十巷一之二十三號「夢幻城市泡沫紅茶店」為聯
    絡場所，自民國（下同）八十八年六月間起，陸續吸收洪孟
    勳（嗣改名為洪銘宏）、胡金德、吳健丞、曾國原等人為其
    手下共組暴力集團，壬○○並提供槍械、交通工具予洪孟勳
    等人使用，並以犯罪為常業。於八十八年七月間，被告壬○○等人認被害人己○○所經營位於臺中市○○路○段一九九
    號十一樓之二之美堤國際股份有限公司（下簡稱美堤公司）
    直銷業務盈利豐厚，欲藉機強行入會，並未繳交會費，且以
    林竹柔所有面額新臺幣（下同）七萬八千六百元，發票日八
    十八年八月四日之支票一紙交付後，即先領取該公司十八套
    按摩內衣褲之產品，隔一星期後，被告壬○○以該公司產品
    不良欲召開記者會等為藉口，帶領與之有共同犯意聯絡之洪
    孟勳、吳健丞、胡金德、曾國原等人赴該公司談判助勢，被
    告壬○○與己○○談判時，因有黃讚元、林竹柔、何婉婷等
    人在場而未獲致結論，半小時後壬○○率洪孟勳等人離去，
    被告壬○○始又委託不詳姓名友人打電話與己○○，告知：
    「方才（在辦公室內）所述不是此種事」（其真意即是要金
    錢）之語，而恐嚇勒索五百萬元，己○○見被告壬○○等人
    多勢眾，恐遭不測，且懼於被告壬○○召開記者會將影響其
    信譽，而心生畏懼，遂透過天星飯店董事長陳瑞祥委託張四
    墩、洪飛良與被告壬○○交涉，最後己○○同意交付一百五
    十萬元與被告壬○○，並於八十八年八月初某日，由美堤公
    司職員蘇芳德攜帶一百五十萬元現金，前往臺中市○○路與
    中華路口之公爵西餐廳交付予被告壬○○，而恐嚇取財得逞
    。被告壬○○於取得上開款項後，並分予洪孟勳、胡金德、
    吳健丞每人各五萬元，分予曾國原一萬元，餘款由被告壬○○獨占花用殆盡。嗣被告壬○○復基於上開概括之犯意，自
    八十八年九月中旬某日起至同月二十四日被查獲時止，先後
    以電話予美堤公司經理辛○○恫嚇稱：「伊需跑路費，要快
    點匯入伊帳戶內，否則伊的手下會按耐不住，伊就沒辦法了
    」，欲再向該公司勒索三百五十萬元，致該公司員工心生畏
    懼，後因辛○○堅決拒付款致未得逞。被告壬○○另於八十
    六年六月四日、八十七年四月十日分別積欠乙○○一百零九
    萬元（九十六萬元及十三萬元）均未償還，乙○○知悉被告
    壬○○自美堤公司取得一百五十萬元後，遂向被告壬○○索
    取欠款，被告壬○○非但拒予返還，且基於上開恐嚇取財之
    概括犯意，於八十八年八月初，恫嚇乙○○稱：「我要向妳
    恐嚇五百萬元」、「人肉鹹鹹，妳要向我要債，我要開槍打
    死妳」，致乙○○心生畏懼，但並未應允。被告壬○○不悅
    ，遂在(一)八十八年八月三日下午二時五十分左右，命洪孟勳
    夥同數人頭戴安全帽並分持手槍、西瓜刀、鐵棍等兇器強行
    侵入乙○○位於臺中市○○路一０三號淨水器公司砸毀玻璃
    及店內設施，致生損害於乙○○（毀損部分未據提出告訴）
    ；(二)於八十八年八月十一日二十二時左右，在臺中市○○路
    ○段晶華酒店，被告壬○○、洪孟勳及其他七、八名不詳姓
    名人士，適遇丙○○友人庚○○，遂挾持庚○○，並以強暴
    圍毆方式，要求庚○○以電話聯絡丙○○到場，使其行無義
    務之事，嗣丙○○到達後，被告壬○○、洪孟勳等人再挾持
    丙○○到晶華酒店咖啡廳內，洪孟勳即以拳頭毆打丙○○（
    傷害部分未據告訴），並要求丙○○不准再到乙○○所經營
    之淨水器公司上班，且恐嚇要再對乙○○所經營淨水器公司
    開槍，適有酒店人員出面排解，丙○○、庚○○始得以脫身
    ；(三)復於八十八年八月十四日十四時四十七分左右，被告壬○○交付並令洪孟勳（洪孟勳此部分經本院更一審認定係李
    寰宇所為）持未扣案之九Ｏ手槍，前往乙○○店上開淨水器
    公司門口，朝內開三槍後離去，被告壬○○隨後即以電話恐
    嚇乙○○，稱要開槍直到打到何女才肯罷休等語，致何女心
    生畏懼；(四)於八十八年八月十五日凌晨二時十九分左右，被
    告壬○○再度指使洪孟勳（洪孟勳此部分經本院更一審認定
    係李寰宇所為），持未扣案之槍枝朝淨水器公司店內開八槍
    後離去，因認被告壬○○涉犯組織犯罪防制條例第三條第一
    項前段、刑法第三百四十六條、第三百零五條、槍砲彈藥刀
    械管制條例第七條第四項、第十二條第四項等罪嫌等語（被
    告被訴涉犯組織犯罪防制條例第三條第一項前段罪名部分，
    業經原審法院判決無罪，公訴人未就此部分提起上訴而告確
    定；被告被訴刑法第三百四十六條恐嚇取財部分，業經原審
    法院判處有期徒刑二年二月，經被告上訴後，本院上訴審（
    九十年度上訴字第九九五、一ＯＯ五號）、最高法院（九十
    一年度台上字第三一四三號）均駁回其上訴而告確定）。
二、按刑事訴訟法第三百零二條第一款規定，案件曾經判決確定
    者，應諭知免訴之判決，此項訴訟法上所謂同一案件一事不
    再理之原則，關於實質上一罪或裁判上一罪，均有其適用；
    牽連犯係裁判上一罪，如其方法或結果之犯罪行為，業經判
    決確定，其效力當然及於全部，倘法院復就牽連犯中之方法
    或結果行為，重行判決，即有判決適用法則不當之違誤。經
    查：
  被告壬○○被訴命洪銘宏、邱錫俊及不詳姓名人士多人，於
    八十八年八月三日下午二時五十分左右，頭戴安全帽分持西
    瓜刀、鐵棍等物，強行侵入臺中市○○路一○三號乙○○所
    經營之漂綠地淨水器公司，砸毀玻璃及店內設施；嗣將其未
    經許可而持有之手槍二支交付李寰宇，囑其於同月十四日下
    午二時四十七分左右，夥同另二名不詳姓名之人，分騎機車
    二部，再前往漂綠地淨水器公司朝店內射擊三發警告，被告
    隨後以電話恐嚇乙○○稱要開槍打到何女才肯罷休等語。隨
    後再度指使李寰宇及另一不詳姓名之人，於同月十五日凌晨
    二時十九分許，共乘一輛機車，持槍前往同上處所，朝漂綠
    地淨水器公司鐵門射擊八發，均使乙○○心生畏懼，致生危
    害於其安全等犯行，固該當於槍砲彈藥刀械管制條例第七條
    第四項未經許可，持有手槍罪、同條例第十二條第四項未經
    許可，持有子彈罪、刑法第三百零五條恐嚇安全罪，且其連
    續三次恐嚇犯行與未經許可持有手槍及子彈罪間，有方法結
    果之牽連關係。但查被告上開連續向乙○○恐嚇取財五百萬
    元未遂、向美堤公司恐嚇取財一百五十萬元既遂等犯行部分
    ，業經原審法院、本院上訴審判處有期徒刑二年二月確定，
    且在判決中均認定：「被告除於恐嚇乙○○稱要交付五百萬
    元，否則要開槍……再度揚稱一定要開槍射到乙○○為止，
    然此無非係讓乙○○恐懼，使其再度交付金錢之威嚇手段，
    仍應認包含於前開恐嚇取財未遂犯行，公訴人認另構成刑法
    第三百零五條之罪，容有誤會」等語（見原審法院八十八年
    度訴字第二四八三號判決第二三頁、本院九十年度上訴字第
    九九五、一○○五號判決第二二頁），故被告對乙○○恐嚇
    安全之行為既包含在恐嚇取財未遂犯行之內，而恐嚇取財罪
    又已判決確定，自難再就其恐嚇安全部分重行論罪。
　又刑法第五十五條所謂之牽連犯，係指二個以上之行為有方
    法與結果之關係，亦即以犯一罪之方法行為犯他罪，或以犯
    一罪之結果行為犯他罪而言。本件依公訴意旨所載被告壬○○係以乙○○如不交錢，就要率集團手下開槍、砸店等語，
    向乙○○恐嚇取財，嗣乙○○並未應允，被告即以上開砸店
    及開槍射擊漂綠地淨水器公司之方法恐嚇乙○○等情，而被
    告於本院審理中供稱，其就向乙○○恐嚇取財部分事先與李
    寰宇計畫好，如恐嚇不成就要砸店等語（見本院更三審卷第
    一二二頁），證人乙○○於警詢中陳稱：被告不僅不還借款
    ，還打電話到伊公司向伊表示「人肉鹹鹹」開口叫伊再給五
    百萬元，否則要砸店、開槍，讓伊死的難看，其後果陸續砸
    店、開槍，事後再向伊表示再給五百萬元以便息事，否則要
    持續開槍直到打到伊為止等語（見八十八年度他字第二六九
    七號卷第十二頁、第十五頁），於檢察官偵查中供稱：綽號
    阿婆之被告打電話到伊店裡說要五百萬元，且說要來對伊開
    槍，否則他就不叫阿婆，後來有到伊店裡開槍等語（見八十
    八年度偵字第二Ｏ五三八號卷第六五頁），是被告所犯恐嚇
    取財罪與未經許可持有手槍罪間，顯有方法結果之牽連關係
    ，而被告被訴恐嚇取財罪部分既已判決確定，依上說明，就
    不能再就被告未經許可持有槍彈罪部分論罪科刑。
  從而，被告上開經判決確定之恐嚇取財犯行，與本件被告被
    訴未經許可持有槍彈罪及恐嚇安全等犯行部分，因具有牽連
    犯之裁判上一罪關係，自屬同一案件，揆諸上揭說明，應為
    本案恐嚇取財部分之確定判決之既判力所及，本件自應就被
    告被訴持有槍彈等犯行部分為免訴之諭知。原審未說明被告
    有何另行起意犯案之情形，遽認被告所犯上開各罪係數罪關
    係而分別論罪科刑，容有未洽，被告提起上訴指摘本件應為
    免訴之判決等語，為有理由，原判決既有可議之處，自應由
    本院將原判決關於被告持有槍彈等部分予以撤銷改判，並諭
    知該部分免訴之判決。
三、至被告壬○○於九十年一月間，另行起意計劃恐嚇臺中市之
    美容護膚店等商店，而自陳勇志處取得具殺傷力之菲律賓Ａ
    ＲＭＳＣＯＲ廠ＭＯＤＥＬ三○制式十二ＧＡＵＧＥ霰彈長
    槍一支（槍枝管制編號0000000000號，槍號２８
    ４３９２號）、義大利ＴＡＮＦＯＧＬＩＯ廠製口徑九ＭＭ
    制式半自動手槍一支（槍枝號管制編號000000000
    0號，槍號ＡＢ３１１７４號）、仿美國ＳＭＩＴＨＡＮＤ
    ＷＥＳＳＯＮ廠口徑○‧三七五吋轉輪手槍製之仿造轉輪手
    槍一支（槍枝管制編號0000000000號，不具殺傷
    力）、義大利ＴＡＮＦＯＧＬＩＯ廠製ＣＯＭＢＡＴ型口徑
    九ＭＭ制式半自動手槍一支（槍枝號管制編號000000
    0000號，槍號已磨損，經重現為ｘＢ２７０３８）、霰
    彈槍子彈、制式九ＭＭ手槍子彈、制式轉輪子彈各一批、彈
    匣四個等槍彈一批、防彈面罩一個及防彈衣一件，未經許可
    持有之，供恐嚇取財犯罪之用，而基於意圖為自己不法所有
    恐嚇取財之概括犯意，單獨或分別與其有犯意聯絡之李寰宇
    、蔣耀峰、林邱仁等人或由李寰宇利用少年黃俊龍，連續在
    臺中市各地向「現代感護膚中心」等之負責人王志弘等人表
    示正在逃亡中，而恐嚇交付財物等犯行部分，業經檢察官提
    起公訴，由臺灣臺中地方法院以九十年度重訴字第二二二六
    號就被告壬○○部分判處有期徒刑十年，併科罰金新臺幣一
    百萬元，再由本院以九十二年度上訴字第三八二號、九十三
    年度上更一字第五五號就被告壬○○部分均判處有期徒刑九
    年，併科罰金新臺幣八十萬元，現由本院以九十四年度上更
    二字第二Ｏ六號審理中（以下簡稱後案），有臺灣臺中地方
    法院以九十年度重訴字第二二二六號、本院九十二年度上訴
    字第三八二號、九十三年度上更一字第五五號判決各一件在
    卷可稽。而本案被告交予李寰宇之手槍，是否係本案或該後
    案查獲槍枝之列，自有究明之必要：
　本案查扣之槍彈，經鑑定結果，內政部警政署刑事警察局以
    八十八年十月六日刑鑑字第一○一一八九號鑑驗通知書：一
    、送鑑改造手槍壹支（槍枝管制編號0000000000
    ），認係由仿ＣＯＬＴ廠半自動手槍改造之玩具手槍（金屬
    槍身、塑膠滑套）車通槍管（金屬材質）改造而成，機械性
    能良好，可擊發適用子彈，認具殺傷力。二、送鑑改造子彈
    參顆，認均係由玩具子彈改造而成，具直徑約６．４ｍｍ鋼
    珠，採樣壹顆試射可擊發，惟其動能甚微，認不具殺傷力（
    見八十八年度偵字二○五三八號偵查卷第一二三頁），而該
    槍彈係同案被告吳健丞於八十七年十二月間，受「林振偉」
    之託而代為保管者，此經吳健丞自白不諱，並經原審法院就
    吳健丞寄藏槍枝部分判處有期徒刑三年，併科罰金銀元十萬
    元，本院上訴審改判有期徒刑二年，併科罰金銀元七萬元，
    經最高法院以九十一年度台上字第三一四三號駁回其上訴確
    定，尚無從認定本案查扣之槍彈與被告壬○○有關，從而，
    依內政部警政署刑事警察局九十二年五月八日刑鑑字第○九
    二○○二五一一九號函：一、（二）本案臺中地檢八十八年
    保字第七四三○號扣案碎片壹包，其內含：１、壹顆，認係
    已擊發之口徑９ｍｍ制式彈頭銅包衣片。２、玖顆，認均係
    已擊發之制式彈頭銅包衣碎片，其中捌顆研判為彈頭基部之
    碎片，經檢視，其上均具來復線紋痕。３、陸顆，認均係已
    擊發之彈頭鉛心碎片。（三）臺中地檢八十八年度保字第三
    ○八號扣案彈殼壹顆、彈頭（變形）貳顆：１、彈殼壹顆，
    認係已擊發之口徑９ｍｍ制式彈殼，彈底標記為”ＡＣＰ
    96　９ｍｍ”。２、彈頭（變形）貳顆，其中壹顆認係已擊
    發之口徑９ｍｍ制式彈頭，另壹顆為制式包衣彈頭之鉛心。
    二、有關扣案彈殼、碎片是否由扣案槍枝所擊發一節，綜合
    研判如下：（一）彈頭部分，本院送鑑彈頭其中貳顆為完整
    彈頭，口徑均為９ｍｍ且其餘彈頭碎片基部均具來復線紋痕
    ，研判係經口徑約９ｍｍ且具來復線之槍管所發射，查本案
    送鑑槍枝之槍管內徑為７‧３ｍｍ且不具來復線，與送鑑彈
    頭之類特徵不相吻合，認非由該槍枝所擊發。（二）彈殼部
    分，本院送鑑彈殼壹顆口徑為９ｍｍ（外徑為９‧７ｍｍ、
    彈殼長度為１８‧８ｍｍ，查本案送鑑槍枝之彈室內徑為１
    １‧５ｍｍ、深度為２３‧５ｍｍ，故彈殼直徑、長度無法
    合用於送鑑槍枝彈室內徑、深度，故亦認非為該槍枝所擊發
    。三、有關貴分院要求鑑定檢附之八十八年度偵字第二○五
    三八號偵查卷第二十三頁及八十八年度他字第二六九七號偵
    查卷第二十五頁所示之彈孔，究係由制式手槍或其他可發射
    子彈具殺傷力之槍枝所發射一節，該項疑義，應配合現場勘
    查作為及現場採集之證物（彈頭、殼、射擊殘跡等）綜合研
    判，故本局無法僅就相片所示之現場情形，加以研判係由何
    種槍枝所擊發（見本院上更一卷第一宗第一一三頁至第一一
    八頁）。是依上開說明，本案扣案之槍彈，既係同案被告吳
    健丞受「林振偉」之託而代為保管者，顯非被告交予李寰宇
    開槍之槍彈甚明。
　被告於後案中所查扣之槍彈，經鑑定結果，內政部警政署刑
    事警察局九十年四月二十二日刑鑑字第五四六四○號鑑驗通
    知書：一、送鑑義大利制90手槍壹支（槍枝管制編號：00
    00000000，不含彈匣），認係義大利ＴＡＮＦＯＧ
    ＬＩＯ廠製ＣＯＭＢＡＴ型口徑９ＭＭ之制式半自動手槍，
    送鑑時槍號已磨滅，經電解腐蝕法重現結果，研判槍號為”
    ｘＢ２７０３８”（”ｘ”表示因磨滅過深無法重現），槍
    管內具陸條右旋來復線，機械性能良好，可擊發子彈，認具
    殺傷力。二、送鑑美制轉輪手槍壹支（槍枝管制編號000
    0000000），認係仿美國ＳＭＩＴＨ＆ＷＥＳＳＯＮ
    廠口徑０．３５７吋轉輪手槍製之仿造轉輪手槍，護木已碎
    裂且握把及擊錘彈簧嚴重變形，依現狀，認無法擊發子彈，
    認不具殺傷力。三、送鑑制式子彈貳拾柒顆，鑑驗情形如下
    ：１、貳拾壹顆（試射參顆），認均係制式口徑９ＭＭ子彈
    ，認均具殺傷力。２、伍顆，認均係由玩具金屬彈殼加裝直
    徑約６ＭＭ之金屬彈頭組合而成之改造子彈，採樣貳顆試射
    ：壹顆，無法擊發，認不具殺傷力；壹顆，可擊發，認具殺
    傷力。３、壹顆，認係玩具金屬彈殼（見本院上更一卷第二
    宗第十八頁）；內政部警政署刑事警察局九十年五月十一日
    刑鑑字第五七○○九號鑑驗通知書：二、送鑑制式90手槍壹
    支（含彈匣貳個，獲案槍枝管制編號0000000000
    ），認係義大利ＴＡＮＦＯＧＬＩＯ廠製口徑９ｍｍ制式半
    自動手槍，滑套前端具”ＴＡＰ－９”字樣，槍管內具陸條
    右旋來復線，槍號為”ＡＢ３１１７４”，機械性能良好，
    可擊發子彈，認具殺傷力。四、送鑑９ｍｍ子彈貳拾參顆（
    試射參顆），認均係口徑９ｍｍ制式子彈，認均具殺傷力。
    五、送鑑０．３８子彈玖顆，實均係由玩具子彈改造而成，
    具直徑約７ｍｍ金屬彈頭，採樣參顆試射：(1)壹顆，無法擊
    發，認不具殺傷力。(2)貳顆，可擊發，認均具殺傷力（見本
    院上更一卷第二宗第十六頁）。內政部警政署刑事警察局九
    十年七月二十日刑鑑字第八六八九九號鑑驗通知書：一、送
    鑑制式90手槍子彈彈殼肆拾肆顆，認均係已擊發之口徑９ｍ
    ｍ制式彈殼，其鑑驗情形如下：（一）參拾伍顆（彈底標記
    壹拾捌顆為”ＡＣＰ　96　９ｍｍ”玖顆為”ＡＣＰ  97
    ９ｍｍ　ＬＵＧＥＲ”、捌顆為”ＬＡＰＵＡ　９ＭＭ　Ｐ
    ＡＲＡＢ”，經與本案送鑑之管制編號000000000
    0號手槍試射之彈殼比對結果，其彈底特徵紋痕相吻合，認
    均係由該槍枝所擊發。（二）玖顆（彈底標記貳顆為”ＡＣ
    Ｐ　96　９ｍｍ”伍顆為：ＡＣＰ　97　９ｍｍ　ＬＵＧＥ
    Ｒ”、貳顆為”ＬＡＰＵＡ　９ＭＭ　ＰＡＲＡＢ”，經與
    貴分局九十年四月二十二日中分一刑字第五三三號刑事案件
    證物採驗紀錄表送鑑之「壬○○持有槍彈案」案內槍枝管制
    編號0000000000手槍試射之彈殼比對結果，其彈
    底特徵紋痕相吻合，認均係由該槍枝所擊發。二、送鑑制式
    90手槍子彈彈頭伍顆，其鑑驗情形如下：（一）肆顆，認均
    係已擊發制式彈頭之鉛心碎片。（二）壹顆，認係已擊發之
    口徑９ｍｍ制式銅包衣彈頭，業已變形，其上僅餘四條右旋
    之來復線，經與本案送鑑之管制編號0000000000
    號手槍試射之彈頭比對結果，其足資比對之來復線特徵紋痕
    相吻合，認係由該槍枝所擊發（見本院上更一卷第二宗第十
    九頁、第二十頁）。
  被告於本院更一審審理中自白稱：其與李寰宇講好一起去恐
    嚇特種行業，請李寰宇蒐集資料，其負責於八十八年六月底
    或七月初，向別人借槍，交槍地點在臺中市○○路、山西路
    口，再叫李寰宇拿九Ｏ制式手槍去開槍，該手槍已經在後案
    被查扣，至吳健丞於本案被查扣到之改造手槍與本恐嚇取財
    案無關，本案其被抓時並未承認，所以也沒有交槍，後來才
    被查出來等語（見本院更一審卷第一宗第八五頁至第八七頁
    、第一五二頁至第一五三頁），核與證人李寰宇於本院更一
    審審理中證稱：被告與其計畫去恐嚇特種行業，所以找上乙○○，由被告打電話去要五百萬元，但是乙○○不理，所以
    被告拿槍給其去開槍示威，其前後去了二次，二把槍都是九
    Ｏ制式，沒有改造槍，子彈也是制式九Ｏ，二次使用的槍都
    是相同的，都是黑色義大利製造之手槍，其都是用槍號磨掉
    之九Ｏ手槍對著鐵門開槍，為了不留下證據，其有把塑膠袋
    撕一個小洞，把槍枝套在塑膠袋裡面開，這樣彈殼彈出來時
    就不會彈到地上，然後其就將彈殼帶走等語（見本院更一審
    卷第一宗第一四七頁至第一五一頁、第三宗第十九頁至第二
    一頁）相符，而經本院更一審當庭勘驗扣案證物結果，發現
    所有制式九Ｏ手槍均係黑色（見本院更一審卷第三宗第一三
    八頁），參酌上開後案所查獲之手槍中，確有如被告及證人
    李寰宇所稱之黑色義大利製制式九Ｏ手槍，且其中一支又有
    磨掉槍號，自堪認被告於本案交付李寰宇開槍之二把手槍，
    應係其於後案被查扣之二支義大利製制式手槍。
　又內政部警政署刑事警察局九十二年十二月十一日刑鑑字第
    ○九二○一六五六九七號函：二、送鑑之槍枝管制編號00
    00000000、0000000000手槍貳枝試射之
    彈殼，經以比對顯微鏡比對法與「彈殼壹顆」（臺中地檢八
    十八年彈保字第三○八號）比對結果，彈底特徵紋痕均不相
    吻合，認非由前揭槍枝所擊發（見本院上更一卷第二宗第一
    五八至一六○頁），證人丁○○雖證稱：其於案發後有到現
    場蒐證並找到彈殼等語，但其同時又稱：不記得彈頭是在店
    內或店外查到，該二日槍擊案之證物是否一起送到地檢署？
    當時如何接獲報案？報案之後經過多久到現場？其都已忘記
    ，現場碎片係幾顆子彈所遺留其無法判斷等語（見本院更二
    審卷第六五頁至第六七頁、本院更三審卷第七九頁至第八一
    頁），且證人乙○○於本院更一審審理中證稱：其兩次被開
    槍，在現場撿到的都是碎片，沒有完整的彈殼等語（見本院
    更一審卷第三宗第十三頁），而在乙○○經營之淨水器公司
    於八十八年八月十四、十五日發生槍擊案，並未在現場查扣
    彈殼等情，復有臺中市警察局第二分局九十二年二月十八日
    中分二刑字第Ｚ○○○○○○○○○號函（見本院更一審卷
    第一宗第九八頁）可查，故上開彈殼一顆是否確於案發現場
    所取得，已非無疑，自無從據為認定被告交付李寰宇開槍者
    ，並非後案所扣得之黑色義大利製制式九Ｏ手槍。
　再內政部警政署刑事警察局九十二年十二月十一日刑鑑字第
    ○九二○一六五六九七號函：三、送鑑之槍枝管制編號00
    00000000、0000000000手槍貳枝試射之
    彈頭，經以比對顯微鏡比對法與「碎片壹包」（臺中地檢八
    十八年彈保字第七四三○號）及「彈頭貳顆」（臺中地檢八
    十八年彈保字第三○八號）比對結果，因送驗彈頭均為已擊
    發之制式彈頭碎片且已磨損變形，欠缺可資比對之來復線紋
    痕，無法比對吻合，認非由前揭槍枝所擊發（見本院上更一
    卷第二宗第一五八至一六○頁），惟從臺中市警察局第二分
    局於本案報告書所附扣押物品清單碎片一小包（八十八年保
    管字第七四三○號）、及彈殼一個彈頭貳個（八十八年彈保
    字第三○八號），上開鑑定認臺中地檢八十八年保字第七四
    三○號扣案碎片壹包，其內含：１、壹顆，認係已擊發之口
    徑９ｍｍ制式彈頭銅包衣片。２、玖顆，認均係已擊發之制
    式彈頭銅包衣碎片，其中捌顆研判為彈頭基部之碎片，經檢
    視，其上均具來復線紋痕。３、陸顆，認均係已擊發之彈頭
    鉛心碎片。另臺中地檢八十八年度保字第三○八號扣案彈殼
    壹顆、彈頭（變形）貳顆：１、彈殼壹顆，認係已擊發之口
    徑９ｍｍ制式彈殼，彈底標記為”ＡＣＰ　96　９ｍｍ”。
    ２、彈頭（變形）貳顆，其中壹顆認係已擊發之口徑９ｍｍ
    制式彈頭，另壹顆為制式包衣彈頭之鉛心等情，均足以認定
    本件被告所交予李寰宇使用於本案槍擊恐嚇乙○○之槍枝係
    口徑９ｍｍ制式手槍，其規格與被告所自白於後案所扣得之
    黑色義大利製制式九Ｏ手槍相符，在無積極證據證明被告另
    持有其它制式手槍二支之情形下，自不能逕予認定被告係持
    有其他制式手槍，併此說明。
  末查上開扣案之碎片一小包，雖內含一顆口徑９ｍｍ制式彈
    頭銅包衣片、九顆制式彈頭銅包衣碎片、六顆彈頭鉛心碎片
    ，彈頭（變形）二顆中，其中一顆係已擊發之口徑９ｍｍ制
    式彈頭，另一顆為制式包衣彈頭之鉛心，已如前述，惟經本
    院送鑑定結果，內政部警政署刑事警察局認：送鑑碎片一包
    （其內包含彈頭之銅包衣碎片十片、鉛心碎片六片及金屬片
    一片）、彈殼一顆、彈頭二顆，因大部分證物僅為彈頭碎裂
    後之破片，無法據此研判本案送鑑證物原應為多少數量之子
    彈，有該局九十四年五月十日刑鑑字第Ｚ○○○○○○○○○號函在卷可查，而依證人丁○○所證：子彈外面包銅，裡
    面是鉛等語（見本院更三審卷第八十頁），則上開扣案物既
    兼有銅包衣碎片、鉛心碎片，顯然有部分彈頭於擊發後碎裂
    出銅包衣碎片及鉛心碎片，自不能以上開碎片合計有十八片
    ，即認定本案有射擊十八發子彈之情形，併此敘明。
據上論斷，應依刑事訴訟法第三百六十九條第一項前段、第三百
六十四條、第三百零二條第一款，判決如主文。
本案經檢察官戊○○到庭執行職務。
中　　華　　民　　國　　94　　年　　9　　月　　21 　　日
            刑事第七庭　審判長法  官  林　榮　龍
                              法  官  黃  日  隆
                              法  官  林  宜  民
上列正本證明與原本無異。
如不服本判決應於收受送達後十日內向本院提出上訴書狀，其未
敘述上訴之理由者並得於提起上訴後十日內向本院補提理由書（
均須按他造當事人之人數附繕本）。
                              書記官  陳  振  海
中　　華　　民　　國　　94　　年　　9　　月　　22 　　日
                                                      Ａ
